---
title: "R Notebook"
output: html_notebook
---

##Relación IPI Consumo de Gasolina


###ÍNDICE GENERAL:




```{r}
par(mfrow = c(1, 2))
plot.xts(IPI$`Índice general`)
truehist(IPI$`Índice general`)
```


###Consumo de Gasolina
```{r}
par(mfrow = c(1, 2))
plot.xts(consumo_gas$GASOLINA, main = "Consumo de Gasolina")
truehist(consumo_gas$GASOLINA)
```


Para realizar el cálculo de transferencia de entropía se necesita que los datos sean estacionarios, por lo que es necesario eliminar la tendencia.


```{r}
par(mfrow = c(1, 2))
plot(diff(IPI$`Índice general`), main= "Diff(IPI)")
plot(diff(consumo_gas$GASOLINA ), main =  "Diff(Con dumo de Gasolina")
```
###Calcula la Transferencia de entropía tipo Shannon
```{r}
xy<-create_xy(IPI$`Índice general`,consumo_gas$GASOLINA)
transfer_entropy(xy$Índice.general,xy$GASOLINA)

```


###Cálculo de la Transferencia de entopía Renyi 
Usando distintos valores de q en las dos direcciones y comparándolo con la tranasferencia de entropía de shannon (q=1)

```{r}
renyi2d(xy$Índice.general,xy$GASOLINA)
```


##Relación IPI Producción bruta de energía


###ÍNDICE GENERAL:

```{r}
par(mfrow = c(1, 2))
plot.xts(IPI$`Índice general`)
truehist(IPI$`Índice general`)
```


##Producción bruta de energía
```{r}
par(mfrow = c(1, 2))
plot.xts(EN$`Producción bruta de energía eléctrica`)
truehist(EN$`Producción bruta de energía eléctrica`)
```


Para realizar el cálculo de transferencia de entropía se necesita que los datos sean estacionarios, por lo que es necesario eliminar la tendencia.


```{r}
par(mfrow = c(1, 2))
plot(diff(IPI$`Índice general`),main = "Diff(índice general)")
plot(diff(EN$`Producción bruta de energía eléctrica`), main= "Diff(Producción bruta de energía eléctrica")
```
####Calcula la Transferencia de entropía tipo Shannon
```{r}
xy<-create_xy(IPI$`Índice general`,EN$`Producción bruta de energía eléctrica`)
transfer_entropy(xy$Índice.general,xy$Producción.bruta.de.energía.eléctrica)

```


####Cálculo de la Transferencia de entopía Renyi 
Usando distintos valores de q en las dos direcciones y comparándolo con la tranasferencia de entropía de shannon (q=1)

```{r}
renyi2d(xy$Índice.general,xy$Producción.bruta.de.energía.eléctrica)
```


##Relación IPI Energía Eléctrica disponible


###ÍNDICE GENERAL:

```{r}
par(mfrow = c(1, 2))
plot.xts(IPI$`Índice general`)
truehist(IPI$`Índice general`)
```


##Producción bruta de energía
```{r}
par(mfrow = c(1, 2))
plot.xts(EN$`Energía eléctrica disponible`)
truehist(EN$`Energía eléctrica disponible`)
```


Para realizar el cálculo de transferencia de entropía se necesita que los datos sean estacionarios, por lo que es necesario eliminar la tendencia.


```{r}
par(mfrow = c(1, 2))
plot(diff(IPI$`Índice general`),main = "Diff(índice general)")
plot(diff(EN$`Energía eléctrica disponible`), main= "Diff(Energía eléctrica disponible")
```
####Calcula la Transferencia de entropía tipo Shannon
```{r}
xy<-create_xy(IPI$`Índice general`,EN$`Energía eléctrica disponible`)
transfer_entropy(xy$Índice.general,xy$Energía.eléctrica.disponible )

```


####Cálculo de la Transferencia de entopía Renyi 
Usando distintos valores de q en las dos direcciones y comparándolo con la tranasferencia de entropía de shannon (q=1)

```{r}
renyi2d(xy$Índice.general,xy$Energía.eléctrica.disponible)
```

##Relación IPI Consumo de Energía


###ÍNDICE GENERAL:

```{r}
par(mfrow = c(1,2))
truehist(IPI$`Índice general`)
plot.xts(IPI$`Índice general`)
```




##PRECIO GAS
```{r}
par(mfrow = c(1,2))

plot.xts(EN$`Consumo de energía eléctrica`)
truehist(EN$`Consumo de energía eléctrica`)
```


Para realizar el cálculo de transferencia de entropía se necesita que los datos sean estacionarios, por lo que es necesario eliminar la tendencia.


```{r}
par(mfrow = c(1,2))
plot(diff(IPI$`Índice general`), main = "Diff(IPI)")
plot(diff(EN$`Consumo de energía eléctrica`), main= "Diff(Consumo de Energía Eléctrica")
```
####Calcula la Transferencia de entropía tipo Shannon
```{r}
xy<-create_xy(IPI$`Índice general`,EN$`Consumo de energía eléctrica`)
transfer_entropy(xy$Índice.general,xy$Consumo.de.energía.eléctrica )

```


####Cálculo de la Transferencia de entopía Renyi 
Usando distintos valores de q en las dos direcciones y comparándolo con la tranasferencia de entropía de shannon (q=1)

```{r}
renyi2d(xy$Índice.general,xy$Consumo.de.energía.eléctrica)
```

