---
title: "R Notebook"
output: html_notebook
---


```{r}
rm(list=ls())
setwd("~/Documentos/Rstudio/TFM") #xq cada documento me cambia la ruta
source("IPI_O.R")
setwd("~/Documentos/Rstudio/TFM")
```

## Primer ploteado de datos

```{r}
plot.xts(IPI$`Índice general`, main = "Índice de producción Industrial")
```


```{r}
# Base plot with date axis
p <- ggplot(data = IPI, aes(x = date(IPI), y = coredata(IPI))) + 
     geom_line(color = "#00AFBB", size = 1)
# Set axis limits c(min, max)
min <- as.Date("2002-1-1")
max <- NA
p  + stat_smooth(
  color = "#FC4E07", fill = "#FC4E07",
  method = "loess"
  ) + scale_x_date(date_labels = "%b/%Y") 
#+  theme_minimal()
```


```{r}
length(IPI$`Índice general`)
```

#################################LA CORRELACIÓN


```{r}
ggAcf(IPI$`Índice general`)
```


#STUDY SEASONILITY (estos datos no son estacionales)
para plotear por series
º
```{r}
ggsubseriesplot(as.ts(IPI$`Índice general` )) #me dice que mis datos no son estacionales pero creo que simplemente el objeto ts está mañ hecho
ggseasonplot(as.ts(IPI$`Índice general`, start(IPI), end = end(IPI)))
```


#detectar seasonality


```{r}
library("TSA")
# Install and import TSA package
 p = periodogram(IPI$`Índice general`)
```

```{r}
dd = data.frame(freq=p$freq, spec=p$spec)
order = dd[order(-dd$spec),]
top2 = head(order, 2)
 
# display the 2 highest "power" frequencies
top2
```

```{r}
# convert frequency to time periods
time = 1/top2$f
time
```



#NAIVE FORECAST

PARADEJARME DE ROLLOS CREO LA VERSIÓN ts del IPI
```{r}
IPIts<-ts(IPI$`Índice general`, start =c(2002, 1), end = c(2018,7) , frequency = 12)
```



```{r}
training<- window(IPIts,start=c(2002,1),end=c(2017,8))
naive_IPI <- naive(training, h = 12)
naive_IPI 
```



```{r}
library(foreign)
library(xtable)
#library(stargazer)
MAPE_NAIVE<-accuracy(naive_IPI, IPIts)["Test set", "MAPE"]
MAPE_NAIVE

acc<-accuracy(naive_IPI, IPIts)
xtable(acc, type = "latex")
```
```{r}
autoplot(naive_IPI) + autolayer(fitted(naive_IPI)) 
```


```{r}
meanf(training, h=12)
```


```{r}
autoplot(training) +
  autolayer(meanf(training, h=12),
    series="Mean", PI=FALSE) +
  autolayer(naive(training, h=12),
    series="Naïve", PI=FALSE) +
  autolayer(rwf(training, drift=TRUE, h=12),
    series="Drift", PI=FALSE)  +
  ggtitle("Índice de Producción industrial") +
  xlab("año") + ylab("index") +
  guides(colour=guide_legend(title="Forecast"))
```


```{r}
MAPE_mean<-accuracy( meanf(training, h = 12), IPIts)["Test set", "MAPE"]
MAPE_mean
```
```{r}
MAPE_drift<-accuracy( rwf(training, h = 12), IPIts)["Test set", "MAPE"]
MAPE_drift
```


```{r}
MAPE_naive<-accuracy( naive(training, h = 12), IPIts)["Test set", "MAPE"]
MAPE_naive4.967424
```




#SIMPLE EXPONENTIAL SMOOTHING

###Resumen a h= 10
```{r}
sesfc <- ses(training,  h = 12)
summary(sesfc)

```

###Predicción a horizonte = 12

```{r}
autoplot(sesfc)
```


###Ajuste

```{r}
autoplot(sesfc) + autolayer(fitted(sesfc)) #veo como predoice el mode lo cada valor
```


##HOLTS METHOD 

igual al simple exponential smoothing pero añadiendo la tendencia (trend)


###Predicción de los 10 datos siguientes:
```{r}
fcholt <-  holt(IPI, h = 12)
summary(fcholt)
autoplot(fcholt)+ autolayer(fitted(fcholt))
```



#ARIMA MODEL
ARIMA = autoregressive integrated moving average
auto.arima() CREA UN MODELO ARIMA ÓPIMO (optimizando AIC) DE MANERA AUTOMÁTICA
```{r}
ar_model <-auto.arima(training)
summary(ar_model)
ar_model%>%forecast(h = 12)%>%autoplot()

```

###Residuo
```{r}

checkresiduals(ar_model) #MIS RESIDUOS NO SON WHITE NOISE

```

###forecast h = 12

```{r}
autoplot(ar_model)+ autolayer(fitted(ar_model))

```
# NNAR 
Usando el mismo conjunto que uso con mis datos

```{r}
seriefc<-tail(IPI$`Índice general`,72)[1:60]
train<-seriefc[1:48]
test<-tail(seriefc,12)
test_ts<-as.ts(test, start=48, end = 60)
```


```{r}
?nnetar
fit <- nnetar(train,size = 6, lambda=0,repeats = 50)
fc<-forecast(fit,h=12)
fc
test_ts
accuracy(fc,test_ts)
```

```{r}
autoplot(forecast(fit,h=12))+
  autolayer(test_ts,
    series="test", PI=FALSE)

```


```{r}
fc2<-forecast(fit,h=12, PI = TRUE)
autoplot(fc2)+
  autolayer(test_ts,
    series="test", PI=FALSE)
```
```{r}
accuracy(fc2, test)
```



         

```{r}
train<-IPI$`Índice general`[(nrow(IPI)-72):(nrow(IPI)-24)]
validation<-IPI$`Índice general`[(nrow(IPI)-24):(nrow(IPI)-12)]
test<-IPI$`Índice general`[(nrow(IPI)-12):(nrow(IPI))]
set<-cbind.xts(train,validation,test)
colnames(set)<-c("train","validation", "test")
autoplot(set, main = "Índice de Producción Industrial",facets = NULL)

```

index(IPI$`Índice general`)[50])
```{r}
train<-IPI$`Índice general`[(nrow(IPI)-72):(nrow(IPI)-11)]
#validation<-IPI$`Índice general`[(nrow(IPI)-24):(nrow(IPI)-12)]
test<-IPI$`Índice general`[(nrow(IPI)-12):(nrow(IPI))]
set<-cbind.xts(train,test)
colnames(set)<-c("train", "test")
autoplot(set, main = "Índice de Producción Industrial",facets = NULL)
```

