---
title: "Forecast Models"
output:
  html_notebook: default
  pdf_document: default
---



```{r}
rm(list=ls())
setwd("~/Documentos/Rstudio/TFM") #xq cada documento me cambia la ruta
source("IPI_O.R")
setwd("~/Documentos/Rstudio/TFM")
```

#NAIVE FORECAST
```{r}
autoplot(IPI$`Índice general`, xlab = "Time", ylab = "Índice General",title = "Índice de Producción Industrial base 2015")
```




```{r}

```










```{r}
naive_IPI<-naive(IPI$`Índice general`, h = 12)
autoplot(fcIPI_gen)
summary(naive_IPI)
naive_IPI$x
```

```{r}
forecast$`Point Forecast`
tail(IPI$`Índice general`,12)
```


##CHECK RESIDUALS: 
comprobar si el residuo de el naive forecast punto por punto de mi serie temportal es un white noise gaussiano:


```{r}
IPI$general %>% naive() %>% checkresiduals()
```

p-value<0.05 El residuo no sigue una normal

##ACCURACY PARA LA PREDICCIÓN DEl último año


```{r}
#USANDO EL AS.TS LAS FEHAS DEJAN DE TENER SENTIDO
training2<-subset(as.ts(IPI$`Índice general`), end = 199-12)
naive_IPIgen2 <- naive(training2, h = 12)
accuracy(naive_IPIgen2, as.ts(IPI$`Índice general`)) 
acc_naive[,2]
```



##Ajuste

```{r}
#Creo la versión ts de los dastos
ts_IPIgen<-ts(IPI$`Índice general`, start =c(2002, 1), end = c(2018,7) , frequency = 12)
training<-subset(ts_IPIgen, end = 199-12)
naive_IPIgen <- naive(training, h = 12)
autoplot(naive_IPIgen) + autolayer(fitted(naive_IPIgen)) 
```



#CROSS VALIDATION
Error que produce naive forecast ccalculando 10 pasos con cross validation

```{r}
e<- tsCV(IPI$general, forecastfunction = naive, h = 10)

# Compute the MSE values and remove missing values
mse <- colMeans(e^2, na.rm = TRUE)


#el error mse según e horizonte
data.frame(h = 1:10, MSE = mse) %>%
  ggplot(aes(x = h, y = MSE)) + geom_point()
```







#SIMPLE EXPONENTIAL SMOOTHING

###Resumen a h= 10
```{r}
sesfc <- ses(IPI$general,  h = 10)
summary(sesfc)

```

###Predicción a horizonte = 10

```{r}
autoplot(sesfc)
```


###Ajuste

```{r}
autoplot(sesfc) + autolayer(fitted(sesfc)) #veo como predoice el mode lo cada valor
```


##HOLTS METHOD 

igual al simple exponential smoothing pero añadiendo la tendencia (trend)


###Predicción de los 10 datos siguientes:
```{r}
fcholt <-  holt(IPI$general, h = 10)
summary(fcholt)
autoplot(fcholt)+ autolayer(fitted(fcholt))
```


###Residuo
```{r}
checkresiduals(fcholt)
```


p-value es menor que 0.05 el residuo no es una normal gaussiana


##ETS MODEL
elige el modelo EXPONENTIAL SMOOTHING minimizando parametro AICa 

```{r}
etsfc <- ets(IPI$general)
summary(etsfc)
```

ME DA UN (M,N,N) osea, tiene un multiplicative trend no es aditivo y no es seansonal


###Predicción a h = 5
```{r}
autoplot(forecast(etsfc, h = 5))
```

###Residuo


```{r}
checkresiduals(etsfc)
```

p-value<0.05, no es white noise

#BOX-COX transformations

Transformación exponencial de los datos, es decir, aplicar logaritmo, raíz, raíz cúbica, para hallar un mejor modelo ETS

```{r}
l = BoxCox.lambda(IPI$general)
IPI$general %>% BoxCox(lambda = l) %>% autoplot()
```

Sigue sin eliminar la tendencia?

#ARIMA MODEL
ARIMA = autoregressive integrated moving average
auto.arima() CREA UN MODELO ARIMA ÓPIMO (optimizando AIC) DE MANERA AUTOMÁTICA
```{r}
ar_model <-auto.arima(IPI$general)
summary(ar_model)
```

###Residuo
```{r}

checkresiduals(ar_model) #MIS RESIDUOS NO SON WHITE NOISE

```

###forecast h = 10

```{r}
ar_model%>%forecast(h = 10)%>%autoplot()

```





##ETS VS ARIMA MEDIANTE CROSS VALIDATION
```{r}
fets <- function(x, h) {
  forecast(ets(x), h = h)
}
farima <- function(x, h) {
  forecast(auto.arima(x), h = h)
}

e1 <- tsCV(IPI$general, fets, h = 1)
e2 <- tsCV(IPI$general, farima, h = 1)

MSE_ets<-mean(e1^2, na.rm = TRUE) 
MSR_AR<-mean(e2^2, na.rm = TRUE)
```
ERROR ETS
```{r}
MSE_ets

```
ERROR ARIMA
```{r}
MSE_AR
```

```{r}
IPI$general %>% ets() %>% forecast(h = 10) %>% autoplot()

```

(ALGO FALLA AQUÍ)


#DYMAMIC REGRESSION MODELS
uso información de otra TS para mi forecast

```{r}
fit <- auto.arima(IPI$general,xreg = IPI$energía)
summary(fit)
```

```{r}

cbind("Regression Errors" = residuals(fit, type="regression"),
      "ARIMA errors" = residuals(fit, type="innovation")) %>%
  autoplot(facets=TRUE)

```



###Residuo
```{r}

checkresiduals(fit) #no es white noise..

```

#a la hora de hacer el fit tengo que dar un valor al error(la TS que uso, en eeste caso la energía)

###Ajuste
```{r}
forecast(fit, xreg = cbind(rep(mean(window(IPI$energía,start = "2015-01-01", end = end(IPI)),10))))

```




#NEURAL NETWORK

Feed-forward neural networks with a single hidden layer and lagged inputs for forecasting univariate time serie

```{r}
nnfit<- nnetar(IPI$general, lambda = 0)
autoplot(forecast(nnfit, h =10))
help(nnetar)

```


```{r}
fcast <- forecast(nnfit, PI=TRUE, h=30)
autoplot(fcast)
```



