---
title: "Resumen de tablas"
output:
  html_notebook: default
  pdf_document: default
---

# IPI:

Qué es el IPI

El Índice de Producción Industrial (IPI) mide la evolución mensual de la actividad productiva de las ramas industriales, es decir, de las industrias extractivas, manufactureras y de producción y distribución de energía eléctrica, agua y gas y, por primera vez para la base 2010, también la división 36: Captación, depuración y distribución de agua, de la sección E de la CNAE-2009.

Este indicador refleja la evolución conjunta de la cantidad y de la calidad, eliminando la influencia de los precios. 

Para  conseguir  el  objetivo  marcado  por  el  Reglamento  para  la  obtención  de  este  
indicador  se  selecciona  una  cesta  de  productos  o  bienes  representativos  de  toda  la  
industria y un panel de establecimientos industriales que fabriquen estos bienes y que 
serán  los  que  facilitan  los  datos  sobre  las  producciones  mensuales  realizadas.

Los cambios  de  base  son  importantes,  no  sólo  por  actualizar  las  ponderaciones,  sino  
también para revisar la cesta de los productos y el panel de establecimientos (aunque 
en  el  panel  se  van  sustituyendo    las  bajas  que  se  producen  por  cierre  de  los  
establecimientos). 

El  objetivo  del  Índice  de  Producción  es  medir  los  cambios  que  se  producen  en  el  
volumen, en términos de valor añadido

Dado   que   es   un   índice   de   volumen,   las   cantidades   (tanto   producidas   como   
consumidas) __deben estar valoradas a precios del periodo base  __.  

El  índice  de  producción  es  una  medición  teórica  a  la  que  hay  que  aproximarse  
mediante  mediciones  prácticas.  En  la  práctica  los  siguientes  valores  son  adecuados  
como sustitutos para la construcción de los índices:

1)   Los valores de la producción bruta (deflactados). 
2)   Los volúmenes   
3)   El volumen de negocios (deflactado) 
4)   El insumo de trabajo 
5)   El insumo de materias primas  
6)   El insumo de energía  

###ÍNDICES ELEMENTALES
El Índice de Producción Industrial base 2010 es un __índice de Laspeyres de base fija. __
En el caso del IPI los agregados elementales son los productos más adecuados para 
aproximar la evolución de la actividad de cada una de las clases (cuatro dígitos) de las 
__secciones B, C, D__ y división 36 de la CNAE 2009.

Para cada una de las ramas de actividad industrial, determinada a nivel de clase de la 
CNAE 2009, se obtiene, de la Encuesta Industrial Anual de Producto (EIAP, ya la tengo)  correspondiente 
al año base del IPI, el valor de la producción de cada uno de los productos que según 
la  PRODCOM  están  incluidos  en  esa  clase. Una  vez  ordenados  estos  productos  por  
su valor de producción se seleccionan los más importantes, hasta cubrir un porcentaje 
significativo del valor de la producción total en esa clase.  
Según  las  recomendaciones internacionales , en la práctica los siguientes valores son adecuados 
como sustitutos para la construcción de los índices: los valores de la producción bruta 
(deflactados),  los  volúmenes,  el  volumen  de  negocios  (deflactado),  el  insumo  de  
trabajo, el insumo de materias primas y el insumo de energía. 

Se utilizan tres de estos métodos

* Los volúmenes 

Productos  que  pertenecen  a  actividades  con  
producciones   homogéneas   en   cantidades   físicas.  Se solicita   a   los   
informantes  las  cantidades  producidas  en  el  mes  del  producto  seleccionado,  
expresadas en Kilogramos, Toneladas, Metros, Es  el  método  más  utilizado,  las  actividades  para  las  que  
se utiliza representan el 77% del VAB. 

* Los valores de la producción bruta (deflactados).

productos  de  actividades  con  producciones  heterogéneas  o  
cambiantes. e solicita al establecimiento el valor de la producción de 
ese  producto  en  el  mes  de  referencia  y  posteriormente  se  deflacta  utilizando  el  
índice  de  precios  más  ajustado  a  ese  producto. Los    índice  de  precios  para  
deflactar se obtienen de los Índices de Precios Industriales (IPRI) y de los Índices 
de  Precios  de  Exportación  de  Productos  Industriales  (IPRIX).  Se  utilizan  para    
ramas de actividad  que  representan el 21% del VAB. 


* El insumo de trabajo 

Este  método  se  emplea  para  las  actividades  con  productos  con  largo  proceso  de  
fabricación,  únicos,  etc  (industria  naval,  ferroviaria  y  aeronáutica).  Se  utilizan  en  
pocas ramas y representan el 2% del VAB. 

###Formulación

$I_i^t = I_i^{t-1} frac{}


Puede  ocurrir  que  en  algún  mes,  por  motivos  vacacionales,  por  ser  productos  
estacionales  u  otros,  el  índice  en  un  periodo  determinado  llega  a  valer  cero  o  el  
denominador  de  la  expresión  anterior  sea  0.  En  estos  casos,  para  calcular  los  
índices de meses siguientes y evitar una indeterminación en la fórmula se utiliza 
la siguiente expresión general: 

(FÓRMULA)


TABLAS EN IPI:

* 2002 - 2018 Base 2015
* 2002 - 2017 Base 2010
* 2002 - 2013 Base 2005

Tabla utilizada: Base 2015
Índices:

* General
* Bienes de Consumo
* Bienes de Consumo Duraderos
* Bienes de Consumo no Duraderos
* Bienes Intermedios 
* Bienes de Equipo
* Energía


###ÍNDICES AGREGADOS
Los índices agregados de las clases (cuatro dígitos de CNAE) se obtienen como suma 
ponderada  de  los  índices  elementales  de  los  productos  pertenecientes  a  dicha  clase,  
ponderados  en  función  del  valor  de  la  producción  extraída  de  la  de  la  Encuesta  
Industrial  Anual  de  Productos  (EIAP). sta  encuesta  no  dispone  de  información  del  
valor  añadido  generado  en  la  producción  de  cada  bien,  pero    sí  del  valor  de  la  
producción de cada uno. 


###ÍNDICES  CORREGIDOS  DE  EFECTOS  ESTACIONALES  Y  DE  EFECTOS  DE  CALENDARIO  
Los  Índices  de  Producción  Industrial  nacionales  se  publican  corregidos  de  efectos  
estacionales y de calendario en base 2010. 

El  método  empleado  para  la  corrección  de  los  efectos  de  calendario  está  basado,  
siguiendo  el  estándar  del  INE  y  de  acuerdo  a  las  recomendaciones  de  Eurostat,  en  
modelos  regARIMA  (modelos  de  regresión  con  errores  ARIMA  estacionarios). 




## Resumen


```{r}
#summary(IPI)

```

## Primeros Datos

```{r}

class(IPI)
head(IPI)

```

Plot de datos
```{r}
plot.zoo(x = IPI[ ,c(list.filenames)])

```

Datos sin trend
```{r}
IPI_diff<-diff(IPI)
plot.zoo(x = IPI_diff[ ,c(list.filenames)])
```


# IPRI 
Índice de Precios Industriales
4

El Índice de Precios Industriales (IPRI) es una estadística cuyo principal objetivo es la 
medición de la evolución de los precios de la industria. 
Tiene  como 
objetivo  medir  la  evolución  de  los  precios  de  los  productos  industriales
,  fabricados  y 
vendidos en el mercado interior, en 
la primera etapa
 de su comercialización, es decir, 
desde el lado de la oferta (productor
). Los precios considerados para e
l cálculo son los 
de 
venta a salida de fábrica, excluyendo los gastos de transporte y 
de 
comercialización 
y el IVA facturado.




Tiene la misma estructura que el IPI


* 2002 - 2018 Base 2015
* 2002 - 2017 Base 2010
*  2002 - 2013 Base 2005

Tabla utilizada: Base 2015
Índices:

* General
* Bienes de Consumo
* Bienes de Consumo Duraderos
* Bienes de Consumo no Duraderos
* Bienes Intermedios 
* Bienes de Equipo
* Energía

##Resumen
```{r}

class(IPRI)
head(IPRI,3)
summary(IPRI)
```


Plot de datos

```{r}
plot.zoo(x = IPRI[ ,c(list.filenames)])
```

Plot de datos sin tendencia:

```{r}
IPRI_diff<-diff(IPRI)
plot.zoo(x = IPRI_diff[ ,c(list.filenames)])
```


# Encuesta Industrial de Empresa (EIE) (NO LAS HE PROCESADO)

proporciona información anual de las principales características estructurales de los diversos sectores de la industria en Canarias, permitiendo su comparación con los datos nacionales y de otras comunidades autónomas.

* Series anuales. Comunidades autónomas. 2015-2016. (Metodología 2015/2016):
      + Principales magnitudes estructurales y económicas de la industria según actividades principales (CNAE-2009) en Canarias por años. 

          Esta tabla presenta datos del 2015-2016 por sector.
          Esta tabla es una mierda
          Intems de encuesta-> sector....
  
  
  
* Series anuales. Canarias. 2008-2014. (CNAE-2009)        
          
    01 Principales agregados contables según agrupaciones de actividad.
    02 Principales agregados contables según subagrupaciones de actividad.
    03 Personas ocupadas y horas trabajadas según agrupaciones de actividad.
    04 Personas ocupadas y horas trabajadas según subagrupaciones de actividad.
    05 Procedencia geográfica de las compras según agrupaciones de actividad.
    06 Destino geográfico de las ventas según agrupaciones de actividad.

    Macromagnitudes industriales de Canarias

    07 Según agrupaciones de actividad.
    08 Según subagrupaciones de actividad.
    
 
# Encuesta Industrial Anual de Productos (EIAP)


##Producción por agrupaciones de actividad (CNAE-93)
###Serie 1993-2000 (millones de pesetas).

```{r}
head(EIAP_1993, 3)

#summary y plot
summary(EIAP_1993)
```
####Indicadores
```{r}
names(EIAP_1993)
```

###Serie 2001-2007 (miles de euros) (datos anuales)!

Faltan datos en estas series:

```{r}

head(EIAP_2001,3)

```
####Summary

```{r}
#summary
summary(EIAP_2001)
```

####Indicadores
```{r}
names(EIAP_2001)
```

##Serie 2008-2017 (miles de euros) (datos anuales)!

```{r}
head(EIAP_2008,3)

#summary y plot
summary(EIAP_2008)
```

####Indicadores
```{r}
names(EIAP_2008)
```
    
# Estadística de producción y consumo de energía eléctrica

Producción bruta, disponibilidad y consumo de energía eléctrica por islas de Canarias y periodos. 
Series mensuales. Islas. 1991 Enero - 2018 Agosto

*Existen datos para cada Isla. Por ahora solo se verán los datos para Canarias
Unidad de Medida MW/h

```{r}
head(EN,3)
str(EN)
summary(EN)
```


### Plot

```{r}
plot.zoo(x = EN[ ,c(names(EN))])
```


#Recopilación de estadísticas de productos derivados del petróleo 

## Series mensuales del precio del petróleo. 1986-2018 

Datos en dólares, media mensual.


```{r}
summary(precio_gas)
```

```{r}
plot.xts(precio_gas)
```
  
## Series mensuales de consumos. Provincias de Canarias. 2003-2018 

Datos para Las Palmas, Santa Cruz, y Canarias
Datos para Galosina(95, 97 y 98) Gasoleo (A, B yC) y  Fuelóleo 
Unidad de medida:  Tonelada
Tipo de dato: Flujo

```{r}
summary(consumo_gas)
```
  
```{r}
plot.zoo(x = consumo_gas[ ,c(names(consumo_gas))])
```



    
    


          
          
          
          
          
          
          
  
